zh-TW: 防滑膠帶形式: 替換套件; 捲狀; 片狀; 噴霧套件; 條狀套件; 其他
es: Forma de la cinta de agarre: Kit de reemplazo; Rollo; Lámina; Kit en aerosol; Juego de tiras; Otro
ru: Форма грип-ленты: Комплект для замены; Рулон; Лист; Комплект для распыления; Набор полос; Другое
de: Form des Griffbands: Ersatzpaket; Rolle; Bogen; Spray-on-Paket; Streifen-Set; Sonstige
nl: Vorm griptape: Vervangingskit; Rol; Vel; Spray-kit; Strips-set; Overig
it: Formato del nastro per l'impugnatura: Kit di ricambio; Rotolo; Foglio; Kit spray; Set di strisce; Altro
ro-RO: Forma benzii de prindere: Kit de înlocuire; Rolă; Foaie; Kit spray; Set de benzi; Altele
hr-HR: Oblik grip trake: Zamjenski komplet; Rola; List; Komplet sa sprejem; Komplet traka; Ostalo
pt-BR: Forma da fita antiderrapante: Kit de reposição; Rolo; Folha; Kit em spray; Conjunto de tiras; Outra
ja: グリップテープフォーム: 交換キット; ロール; シート; スプレーキット; ストリップセット; その他
sv: Grepptejp – form: Ersättningskit; Rulle; Ark; Spray-kit; Remssats; Övrigt
cs: Forma pro protiskluzovou pásku: Náhradní sada; Role; Arch; Sada ve spreji; Sada proužků; Ostatní
ko: 그립 테이프 형태: 교체용 키트; 롤; 시트; 스프레이온 키트; 스트립 세트; 기타
th: รูปแบบเทปกันลื่น: ชุดเครื่องมือเปลี่ยน; ม้วน; แผ่น; ชุดเครื่องมือแบบฉีดพ่น; ชุดเส้นกริป; อื่นๆ
hu: Markolatszalag formája: Cserekészlet; Tekercs; Lap; Permetezhető készlet; Csíkkészlet; Egyéb
bg-BG: Форма на лента за захват: Комплект за подмяна; Ролка; Лист; Спрей комплект; Комплект ленти; Друго
el: Μορφή ταινίας πρόσφυσης: Κιτ αντικατάστασης; Ρολό; Φύλλο; Κιτ σε σπρέι; Σετ λωρίδων; Άλλο
pt-PT: Formato da fita de aderência: Kit de substituição; Rolo; Folha; Kit de spray; Conjunto de tiras; Outro
fi: Tartuntateipin muoto: Vaihtosarja; Rulla; Arkki; Suihkutettava sarja; Suikalesarja; Muu
pl: Forma grip tape’u: Zestaw zamienny; Rolka; Arkusz; Zestaw w sprayu; Zestaw pasków; Inne
nb: Format for grepstape: Erstatningssett; Rull; Ark; Spray-på-sett; Strimmelsett; Annet
sl-SI: Oblika protidrsnega traku: Komplet za zamenjavo; Zvitek; Pola; Komplet za pršenje; Komplet trakov; Drugo
fr: Formulaire pour le ruban antidérapant: Kit de remplacement; Rouleau; Feuille; Kit de vaporisation; Ensemble de bandes; Autre
tr: Grip bandı formu: Yedek kit; Rulo; Tabaka; Sprey kit; Şerit seti; Diğer
sk-SK: Forma protišmykovej pásky: Náhradná súprava; Rolka; Plát; Súprava v spreji; Súprava pásikov; Iné
lt-LT: Sukibimo juostos forma: Pakaitinis rinkinys; Ritinys; Lapas; Užpurškiamas rinkinys; Juostelių rinkinys; Kita
en: Grip tape form: Replacement kit; Roll; Sheet; Spray-on kit; Strip set; Other
da: Form af grebstape: Udskiftningssæt; Rulle; Ark; Spray on-sæt; Strimmelsæt; Andet
vi: Định dạng băng nhám trượt ván: Bộ thay thế; Cuộn; Tờ; Bộ xịt; Bộ dải; Khác
zh-CN: 滑板砂形态: 替换套件; 卷装; 片装; 喷涂套件; 条状套装; 其他